# A/F Andrés J. Farías Benítez Frontend Developer

- +51 923 86 65 15
- andresjf93@gmail.com
- Ate / Lima / Perú
- linkedin.com/in/andjf93
- github.com/andresjf93
- % andresjf93.vercel.app

# ACERCA DE MÍ

Frontend Developer con experiencia en la creación de interfaces dinámicas y responsivas utilizando React, Next.js, y Tailwind CSS. Especializado en el desarrollo de experiencias de usuario optimizadas, interfaces intuitivas y con un fuerte enfoque en la accesibilidad. Capaz de trabajar en equipo y adaptar soluciones visuales a las necesidades del cliente.

## APTITUDES

#### Tecnologías Frontend

- Lenguajes: JavaScript, TypeScript, HTML5, CSS3
- Frameworks y Librerías: React.js, Redux, Next.js
- Estilos: Tailwind CSS, CSS Modules
- Herramientas: Git, GitHub, Figma

#### Competencias

- Organización del Trabajo
- Habilidad de Análisis.
- Pro- Actividad.
- Adaptabilidad.
- Disciplina.
- Concentración.
- Atención al Cliente

# EDUCACIÓN

#### Ingeniero en computación

*Universidad José Gregorio Hernández.* Feb.2009 - Inconcluso. 6to Semestre

#### Full Stack Developer

Soy Henry Bootcamp Mayo 2023 – Agosto 2023

#### EXPERIENCIA LABORAL

Frontend Developer, Consistent Labs (Octubre 2023 - septiembre 2023)

- Desarrollo del frontend de diversos proyectos Freelance
- Plataforma prototipo basada en tecnología blockchain.
- Implementación de componentes personalizados utilizando React.js, Redux, y comunicaciones por websockets, mejorando la interacción en tiempo real entre los usuarios y la plataforma.
- Diseño de interfaces responsive con React y Tailwind CSS, optimizando la experiencia del usuario en múltiples dispositivos.
- Colaboración en proyectos internacionales utilizando Al y Blockchain, todos desarrollados bajo acuerdos de confidencialidad y no divulgación (NDA).
- Tecnologías utilizadas: React.js, TypeScript, Tailwind CSS, Redux, Websockets, JavaScript.

Operador de Monitoreo GPS, Bitacora Tecnology (Marzo 2020 - Abril 2022)

Operador de monitoreo GPS in house para la empresa Hipermercados Tottus

- Realizar informes de viajes
- Manejo de bitácoras de viajes en Excel
- Creación de dasboard para informes mensuales

### IDIOMAS

Ingles B2 intermedio



Auxiliar de Transporte, R. B. CAR SRL (Diciembre 2018 - Marzo 2020)

Carga y descarga de camiones

Encargado, The Piper Man (Diciembre 2011 - Febrero 2017) Encargado de tienda en el rubro textil

- Apertura y cierre del local
- Cuadre de caja y ventas
- Manejo de personal vendedor, equipo de 8 personas.

# EXPERIENCIAS ACADÉMICA

Hyper Events, Proyecto SoyHenry (Agosto 2023 - Septiembre 2023)

- Plataforma de compra y venta de entradas para eventos.
- Tecnologías: Next.js, Tailwind CSS, Redux.js, JavaScript

PI Henry Dogs, Proyecto SoyHenry (Julio 2023 - Agosto 2023)

- Aplicación que consume una API externa para mostrar diferentes razas de perros y sus características.
- Tecnologías: React.js, Redux.js, JavaScript.